# 无偿借钱给投资者，双方成立公司，如何确认长投

提问人：咿呀娃娃 时间：2019-02-24 17:54:07
陈版，请教个问题，A 公司无偿借与 B个人 100 万美元，无利息，双方共同成立 C 公司，B 占 51% 的股份，主要是B 熟悉当地的国情和市场，归类为优先股，但不是占 51% 表决权， 5 股才能换一股表决权，A 占 49%，但占大部分表决权，总体分析 A控制 C； 1 、A 无偿借给 B投资，这个是算 A投资还是B 投资？ 2 、假如算B投资，只有在分配股利时才确定给B 固定的股息吧，如果不分配每年不用确认股息是吧 3 、在计算 C 净资产和净收益时 B算少数股东吗 4 、如果对C 的投资属于 AB共同投资的话，A 对B 的借款算应收款项？

回答人：chenyiwei
考虑以下问题：
1 、该借款如何归还？有无明确的归还时间表和担保？
2 、投资协议对 B 的收益、日后剩余财产分配等有何约定？
3 、合作有无明确期限？是否约定只要有利润就必须优先满足 B 的固定股息分配？股息是否累积？
4 、对此问题是否咨询过当地律师？当地法律法规对此有无特殊规定？

提问人：咿呀娃娃 时间：2019-02-25 09:11:28
陈版，这个借款没有归期，协议规定待 C 公司清算时这个投资款返还给 B，B 再还款给A，没有担保 2 、A.只有在发布股息分配的年度内，每股优先股才有权优先于普通股分红并且按照普通股面值的一定比例参与分红，但不得有权获得参与公司其他利润的任何进一步权利；无权从从公司的剩余利润中分配股息。 3 、合作没有期限，看C 公司持续经营情况，没有约定有利润就分配，只有董事会（董事都是 A的股东）决定分红时才分配

回答人：chenyiwei
B 是否无权转让这部分股权，要转也只能给 A？如是，考虑该事项是否实质上为 “干股”安排，即 A 授予B 以 100 万美元为基础的收益权，作为收购 B 持有的* 的对价？